臺灣嘉義地方法院民事裁定
110年度聲字第162號
再抗告人  林永隆  
相 對 人  廖宜庭  
          蔡幸容  
上列當事人間請求聲請法官迴避事件，再抗告人對於民國110年6
月22日、110年7月6日、110年9月2日、110年10月29日本院第一
審裁定提起再抗告，本院裁定如下：
    主  文
再抗告均駁回。
再抗告費用由再抗告人負擔。
    理  由
一、再抗告意旨略以： 
  ㈠民事訴訟法第36條已明定聲請法官迴避經裁定駁回者，得為
    抗告，法律座談會研討結論，僅供法院庭長（審判長）、法
    官辦案之參考，並無拘束力，亦不得援引以為裁判之依據。
    又小額訴訟二審不服聲請法官迴避事件之裁定是否不得抗告
    ，未見大法官解釋，也無最高法院民事大法庭裁定統一見解
    可參照，惟地院枉顧法令，不當限制救濟程序。
  ㈡本院110年7月27日嘉院傑民服110年度聲字第162號函、110年
    8月5日嘉院傑民服110年度聲字第162號函均由地院院長署名
    發出，形式上已違法，院長非系爭事件之合議庭法官，所源
    於前揭函文之有關裁定均違反正當法律程序。
  ㈢綜上，爰依民事訴訟法第436-3條第4項「前項裁定，得逕向
    最高法院抗告」，對本件所有裁定提起抗告，期程序上重大
    利益能獲得救濟之保障。
二、按對於小額程序之第二審裁判，不得上訴或抗告（民事訴訟
    法第第436-30條）。又聲請法官迴避事件因牽涉本案裁判，
    其審級救濟程序應與本案裁判為相同處理，如對第二審判決
    上訴所得受之利益，未逾民事訴訟法第466條第1項、第3項
    規定，不得上訴第三審，自不得對聲請該案法官迴避之裁定
    ，向第三審提起抗告，此為訴訟審級救濟制度之當然結果（
    臺灣高等法院暨所屬法院109年法律座談會民事類提案第25
    號）。查：
　㈠抗告人與相對人間侵權行為損害賠償事件，經本院110年度小
    上字第6號受理，再抗告人聲請受命法官陳卿和迴避，前經
    認受命法官無應迴避之事由而於110年6月22日駁回其聲請。
    而小額訴訟之第二審判決，並不得上訴，一經判決即確定，
    參之上開說明，對本院110年度小上字第6號事件聲請法官迴
    避之裁定，亦不得抗告。故本院110年6月22日、110年7月6
    日、110年9月2日、110年10月29日裁定書正本之教示條款記
    載「本件裁定不得抗告」並無違誤。
　㈡再抗告人對不得抗告之上開裁定提起抗告，經本院於110年7
    月6日以抗告不合法而駁回其抗告。再抗告人再對本院110年
    7月6日之裁定認其係得提起再抗告，然經本院請函其繳納再
    抗告費新臺幣1千元，但再抗告人並未繳納，此有本院函文
    、查詢單可證（本院卷第57、95頁），再抗告人提起再抗告
    ，並不合法，而於110年9月2日裁定駁回其再抗告，是該裁
    定並無違誤。再抗告人以上開裁定係可抗告，而對上開裁定
    提起再抗告，依前說明，其再抗告均不合法，應予駁回。
  ㈢至於110年7月27日之函文，係因本院110年度聲字第162號事
    件於110年6月22日、110年7月6日之裁定，本庭均認「不得
    抗告」，故已確定。而函請再抗告人之書狀，是否為對確定
    之裁定提起再審之意。110年8月5日之函文係以再抗告人如
    認本案可向最高法院提出抗告，請於文到五日內補繳抗告裁
    判費新台幣（下同）1千元，但再抗告人並未繳納抗告費1千
    元，以上有函文、查詢單可證（本院卷第41、57、95頁）。
    是上開2個函文，並無任何對案件終局決定之表示，且再抗
    告人並繳納抗告費用，故無從將再抗告案件送上級審查。
　㈣再抗告人若認本件裁定係可再抗告之事件，應依民事訴訟法
    第77-18條之規定，繳納抗告費1千元。又再抗告人如係認為
    可向最高法院提起抗告，依民事訴訟法第495-1第2項準用第
    466-1條之規定，僅得以適用法規顯有錯誤為理由，並應提
    出委任律師或具有律師資格之人之委任狀，本院始能將再抗
    告事件送上級法院審查。
三、依民事訴訟法第436之32條第3項、第495條之1第1項、第444
     條、第95條、第78條裁定如主文。
中　　華　　民　　國　　111 　年　　1 　　月　　5 　　日
                  民三庭審判長法　官　柯月美

                              法  官  陳婉玉

                              法  官  馮保郎
以上正本係照原本作成。
本裁定不得抗告。
中　　華　　民　　國　　111 　年　　1 　　月　　5 　　日
                              書記官　蔡沛圻